【裁判字號】    99,抗,172
【裁判日期】    990211
【裁判案由】    聲請定其應執行刑
【裁判全文】
臺灣高等法院刑事裁定                   99年度抗字第172號
抗  告  人
即  受刑人  甲○○
                    （現於臺灣宜蘭監獄執行）
上列抗告人因聲請定其應執行刑案件，不服臺灣士林地方法院中
華民國98年12月24日裁定（98年度聲字第2348號），提起抗告，
本院裁定如下：
    主  文
抗告駁回。
    理  由
一、原裁定意旨略以：抗告人即受刑人甲○○所犯如附表所示各
    罪，先後經臺灣高等法院及本院判處如附表所示之刑，並均
    確定在案，有臺灣高等法院被告前案紀錄表足參。茲檢察官
    聲請定其應執行之刑，經審核認其聲請為正當，爰依刑事訴
    訟法第477條第1項、刑法第53條、第51條第5 款，裁定應執
    行有期徒刑3年。
二、抗告意旨略以：刑法第51條第5 款規定宣告多數有期徒刑者
    ，於各刑中最長刑期以上，各刑合併之刑期以下定其刑期，
    另查同法第56條連續犯之規定，業於94年2月2日刪除，係因
    實務上對於「同一罪名」認定過寬、所謂「概括犯意」經常
    可連綿數年之久，且在採證上多於寬鬆，導致過度擴張連續
    概念，併案浮濫造成不公平之現象。惟於修法後基於連續犯
    原為數罪併罰之本質，反而忽略公平原則之考量，過去視為
    連續犯之犯罪，應回歸數罪併罰論處，藉以維護罪刑之公平
    性。新法之一罪一罰，惟毒品危害防制條例對施用毒品者有
    欠公允之處，蓋販賣毒品行為5 次，分別判處15年，合計有
    期徒刑75年，定應執行刑通常為有期徒刑18年6 月，普通強
    盜行為6 次，分別判處有期徒刑5年6月，合計有期徒刑33年
    ，定執行刑通常為有期徒刑6 年半，竊盜等罪亦然。施用毒
    品者多具成癮性，反覆實施因而犯下多數犯行，原審裁定所
    定之刑實有欠缺公平之比例原則，難甘信服，爰狀請賜予較
    為公平、合理之更刑裁定云云。
三、按數罪併罰，有二裁判以上者，依刑法第51條規定，定其應
    執行刑；數罪併罰，分別宣告其罪之刑，依下列各款定其應
    執行者：宣告多數有期徒刑者，於各刑中之最長期以上，各
    刑合併之刑期以下，定其刑期。但不得逾30年。刑法第53條
    、第51條第5 款分別定有明文。再按法律上屬於自由裁量事
    項，尚非概無法律性之拘束，在法律上有其外部界限及內部
    界限。前者法律之具體規定，使法院得以具體選擇為適當裁
    判，此為自由裁量之外部界限。後者法院為自由裁量時，應
    考量法律之目的，法律秩序之理念所在，此為自由裁量之內
    部界限。法院為裁判時，二者均不得有所踰越。查本件抗告
    人所犯如附表所示各罪，經本院及原審先後判處罪刑確定，
    上開各罪合併之刑期為有期徒刑3 年7月（即1年＋8月＋9月
    ＋6月＋3月＋5月＝3年7 月），原審酌定其應執行刑為有期
    徒刑3 年，乃合於上揭法文規定。且參酌受刑人所犯如附表
    編號1、2所示之毒品案件，曾經法院定應執行有期徒刑1年6
    月，所犯如附表編號3、4所示之毒品案件，經法院定應執行
    有期徒刑1年1月，及所犯如附表編號5、6所示之妨害公務等
    案件，亦經法院定應執行有期徒刑6 月確定，原審所定之上
    開應執行刑並未逾越自由裁量之外部界限及內部界限，於法
    並無不合。至抗告人所舉事例，均屬個案審判中量刑之參考
    ，尚非本件判決確定後定應執行刑法院所得調查審酌之事項
    ，受刑人執此指摘原裁定有違反比例或公平原則之情事，自
    無足採。因此，受刑人之抗告意旨指摘原裁定不當云云，並
    無理由，應予駁回。
四、據上論結，應依刑事訴訟法第412條，裁定如主文。
中    華    民    國    99    年    2     月    11    日
            刑事第二十一庭審判長法  官  蔡聰明
                                法  官  趙文
                                法  官  楊力進
以上正本證明與原本無異。
如不服本裁定，應於收受送達後五日內向本院提出抗告狀。
                                書記官  楊麗娟
中    華    民    國    99    年    2     月    11    日


司法院資訊處製作；財團法人民間司法改革基金會備份。
